臺灣士林地方法院刑事裁定
111年度聲字第983號
聲  請  人  臺灣士林地方檢察署檢察官
受  刑  人  李兆民




上列聲請人因受刑人數罪併罰有二裁判以上，聲請定其應執行刑
（111年度執字第3430號、111年度執聲字第667號），本院裁定
如下：
    主  文
李兆民因犯如附表所示各罪判處之刑，應執行有期徒刑捌月，如
易科罰金，以新臺幣壹仟元折算壹日。
    理  由
一、聲請意旨略以：受刑人李兆民因犯恐嚇取財得利等案件，先
    後經判決確定如附表（聲請書所附附表之漏載部分，均補充
    如附表所示），應依刑法第53條及第51條第5款，定其應執
    行之刑，爰依刑事訴訟法第477條第1項聲請裁定等語。
二、按裁判確定前犯數罪者，併合處罰之；數罪併罰，分別宣告
    其罪之刑，若宣告多數有期徒刑者，於各刑中之最長期以上
    ，各刑合併之刑期以下，定其刑期。但不得逾30年，刑法第
    50條第1項前段、第51條第5款分別定有明文，又數罪併罰，
    有2裁判以上者，依第51條之規定，定其應執行之刑，同法
    第53條亦定有明文。次按數罪併罰，應依分別宣告其罪之刑
    為基礎，定其應執行刑，此觀刑法第51條規定自明，故一裁
    判宣告數罪之刑，雖曾經定其執行刑，但如再與其他裁判宣
    告之刑定其執行刑時，前定之執行刑當然失效，仍應以其各
    罪宣告之刑為基礎，定其執行刑，上開更定之應執行刑，不
    應比前定之應執行刑加計其他裁判所處刑期後為重，否則即
    與法律秩序理念及法律目的之內部界限有違，難認適法。又
    數罪併罰之數刑罰有部分縱已執行完畢，於嗣後與他罪合併
    定執行刑，乃由檢察官換發執行指揮書執行應執行刑時，其
    前已執行之有期徒刑部分，應予扣除而已，非謂此種情形即
    不符數罪併罰要件（最高法院104年度台抗字第907號裁定意
    旨參照）。
三、查本件受刑人所犯如附表所示之罪，先後經本院以如附表所
    示之判決，判處如附表所示之刑，均經分別確定在案，且該
    案犯罪事實最後判決之法院為本院，有各該判決書、臺灣高
    等法院被告前案紀錄表在卷足參。茲聲請人依刑事訴訟法第
    477條第1項規定，以本院為犯罪事實最後判決之法院，聲請
    就如附表所示各罪所處之刑定應執行之刑，其聲請經核尚無
    不合，應予准許。又受刑人所犯如附表編號1至4所示之罪，
    雖曾經本院以110年度訴字第428號判決合併定應執行有期徒
    刑5月確定，依前說明，前定之執行刑當然失效，本院自應
    以其各罪宣告刑為基礎，惟仍不得較上開已定應執行刑加計
    如附表編號5所判處有期徒刑之總和9月為重，爰審酌本件內
    部性及外部性界限，受刑人所犯各罪之類型、態樣、侵害法
    益、情節及行為次數，兼衡刑罰經濟與公平、比例原則，對
    於受刑人所犯數罪為整體非難評價，並給予受刑人陳述意見
    之機會後，裁定定其應執行刑，並諭知如主文所示之易科罰
    金折算標準；至於附表編號1至4已執行完畢部分，應由檢察
    官於核發執行指揮書時予以折抵扣除，均附此敘明。
四、依刑事訴訟法第477條第1項，刑法第50條第1項前段、第53
    條、第51條第5款、第41條第1項前段、第8項，裁定如主文
    。
中　　華　　民　　國　　111 　年　　9 　　月　　22　　日
        　　　　  刑事第六庭  法　官  　李欣潔
以上正本證明與原本無異。
如不服本裁定，應於送達後5日內，向本院提出抗告狀。
                              書記官    卓采薇
中　　華　　民　　國　　111 　年　　9 　　月　　23　　日
附表：
編　　　　　號  1 2 3 罪　　　　　名  詐欺 詐欺 詐欺 宣　　告　　刑  有期徒刑3月 有期徒刑3月 有期徒刑3月 犯　罪　日　期  110年1月7日 110年1月10日 110年1月22日 偵查(自訴)機關 年　度　案　號  士林地檢110年度毒偵字第1013號、110年度偵字第7727號、第8472號 士林地檢110年度毒偵字第1013號、110年度偵字第7727號、第8472號 士林地檢110年度毒偵字第1013號、110年度偵字第7727號、第8472號 最　後 事實審 法　　院 士林地院 士林地院 士林地院  案　　號 110年度訴字第428號 110年度訴字第428號 110年度訴字第428號  判決日期 111年1月5日 111年1月5日 111年1月5日 確　定 判　決 法　　院 士林地院 士林地院 士林地院  案　　號 110年度訴字第428號 110年度訴字第428號 110年度訴字第428號  判決確定日期 111年2月11日 111年2月11日 111年2月11日 備註  1.原聲請書附表編號1 2.士林地檢111年度執字第1059號（已執行完畢） 3.編號1至4所示案件，經士林地院110年度訴字第428號判決定應執行有期徒刑5月確定   

編　　　　　號  4 5 （以下空白） 罪　　　　　名  詐欺 恐嚇取財得利  宣　　告　　刑  有期徒刑2月 有期徒刑4月  犯　罪　日　期  110年1月26日 109年10月27日  偵查(自訴)機關 年　度　案　號  士林地檢110年度毒偵字第1013號、110年度偵字第7727號、第8472號 士林地檢109年度偵字第20255號、110年度偵字第1700號  最　後 事實審 法　　院 士林地院 士林地院   案　　號 110年度訴字第428號 110年度訴字第566號   判決日期 111年1月5日 111年3月21日  確　定 判　決 法　　院 士林地院 士林地院   案　　號 110年度訴字第428號 110年度訴字第566號   判決確定日期 111年2月11日 111年4月27日  備註  1.原聲請書附表編號2 2.士林地檢111年度執字第1059號（已執行完畢） 3.編號1至4所示案件，經士林地院110年度訴字第428號判決定應執行有期徒刑5月確定 1.原聲請書附表編號3 2.士林地檢111年度執字第3430號